【裁判字號】    98,上訴,1520
【裁判日期】    981123
【裁判案由】    搶奪等
【裁判全文】
臺灣高等法院高雄分院刑事判決        98年度上訴字第1520號
上  訴  人
即  被  告  乙○○
                    （現於臺灣高雄看守所羈押中）
            庚○○
上列上訴人因搶奪等案件，不服臺灣高雄地方法院98年度訴字第
1184號中華民國98年9 月24日第一審判決（起訴案號：臺灣高雄
地方法院檢察署98年度偵字第21372 號），提起上訴，本院判決
如下：
     主  文
上訴駁回。
     理  由
一、按上訴書狀應敘述具體理由；又第二審法院認為上訴書狀未
    敘述理由或上訴有刑事訴訟法第362 條前段之情形者，應以
    判決駁回之，同法第361 條第2 項、第367 條前段定有明文
    。
二、經查，上訴人即被告（下稱被告）乙○○於上訴期間屆滿（
    即98年10月10日）前提出上訴書狀，復於98年10月21日提出
    上訴理由狀，上訴意旨略以：(一)原判決量刑過重，對有利被
    告乙○○之事證未詳查。(二)被告乙○○並未竊取被害人丁○○所有行動電話，亦未交予陳奕璁變賣。被告乙○○於警詢
    因吃葯致意識模糊不清，復受司法警察強迫，因而坦承此部
    分犯行。(三)被告乙○○於98年6 月21日下午8 時50分許前，
    已將被害人壬○○信用卡返還被告庚○○，被告乙○○並無
    第3 次持被害人壬○○信用卡刷卡消費行為。
三、上訴人即被告（下稱被告）庚○○於上訴期間屆滿（即98年
    10月10日）前提出上訴書狀，復於98年10月16 日 提出上訴
    理由狀，上訴意旨略以：(一)原判決量刑過重，對有利被告庚○○之事證未詳查。(二)被告庚○○與乙○○雖於98年6 月2
    日下午10時許，行經高雄市新興區○○○路320 號前，但監
    視錄影器並未拍攝到被告庚○○伸手搶奪辛○○皮包，被告
    庚○○於警詢及偵查中坦承此部分犯行，係因司法警察表示
    如不承認將以其他案件歸咎被告庚○○。(三)98年6 月21日下
    午8 時47分許，被告庚○○並未進入OK便利超商，故不知被
    告乙○○進入OK便利超商之行為，被告庚○○並未參與被告
    乙○○持被害人壬○○信用卡刷卡消費之詐欺及偽造文書犯
    行。
四、經查，被告乙○○、庚○○所為如原審判決事實二至六所示
    行為，業據證人即告訴人丁○○、丙○○○、己○○、戊○○、辛○○、甲○○、壬○○、證人陳奕聰、林宏錡於警詢
    證述及證人即共同被告乙○○、庚○○於偵查中結證已明，
    並有贓物認領保管單、簽帳單影本、監視錄影畫面翻拍照片
    在卷可稽，且被告乙○○、庚○○於原審亦坦承不諱。原審
    乃認被告2 人犯行事證明確，予以論罪科刑，其認事用法，
    核無不合，量刑亦屬允當。被告乙○○上訴意旨無視於與被
    告自白相符之證人陳奕聰證詞之佐證及證人林宏錡之指證證
    詞（上開2 證人警詢證詞均未經被告否認其證能力）等原判
    決所為合法採證，空言否認竊取被害人丁○○所有行動電話
    及第3 次持被害人壬○○信用卡刷卡消費之詐欺及偽造文書
    犯行；被告庚○○上訴意旨所爭執「監視錄影器拍攝畫面未
    拍到其有伸手搶奪」及「未與乙○○一同進入OK便利超商」
    二事實，相對於原判決依卷證資料及上訴人之自白，並非認
    定有罪之判斷重點，均非屬可據以指摘原判決之具體理由，
    此外空言否認搶奪辛○○皮包及持被害人壬○○信用卡刷卡
    消費之詐欺及偽造文書犯行；被告2 人復未依據卷內既有訴
    訟資料或提出新事證，指摘或表明原審判決有何採證認事、
    用法或量刑等足以影響判決本旨之不當或違法，而構成應予
    撤銷之具體理由（例如：依憑證據法則具體指出所採證據何
    以不具證據能力，或依憑卷證資料，明確指出所為證據證明
    力之判斷如何違背經驗、論理法則），其上訴即不合法律上
    之程式。再上訴不合法律上之程式之情形，依刑事訴訟法第
    367 條但書規定：「但其情形可以補正而未經原審法院命其
    補正者，審判長應定期間先命補正。」，係指上訴書狀未敘
    述理由，原審未命補提理由書狀，審判長即應定期間先命補
    正。被告提起上訴時，上訴書狀如已載理由者，即無審判長
    應定期間先命補正之適用。從而，被告乙○○、庚○○之上
    訴書狀未敘述具體理由，且於上訴期間屆滿後之20日內（即
    98年10月30日以前），亦未補提上訴具體理由，依上開規定
    ，顯屬違背法律上之程式，應由本院依同法第367 條前段、
    第372 條不經言詞辯論判決如主文。
中    華    民    國    98    年    11    月    23    日
                  刑事第八庭    審判長法  官   洪兆隆
                                      法  官   張盛喜
                                      法  官   郭玫利
以上正本證明與原本無異。
竊盜罪、收受贓物罪、詐欺罪部分不得上訴，搶奪罪、偽造文書
罪部分如不服本判決應於收受本判決後10日內向本院提出上訴書
狀，其未敘述上訴理由者，並得於提起上訴後10日內向本院補提
理由書狀（均須按他造當事人之人數附繕本）「切勿逕送上級法
院」。
中    華    民    國    98    年    11    月    23    日
                                      書記官   楊茱宜


司法院資訊處製作；財團法人民間司法改革基金會備份。
